臺灣臺北地方法院刑事判決　　　九十六年度易字第一一四六號
公　訴　人　臺灣臺北地方法院檢察署檢察官
被　　　告　甲○○
上列被告因脫逃案件，經檢察官提起公訴（九十六年度偵字第七
五一二、七七○六號），本院判決如下：
    主  文
甲○○依法逮捕之人脫逃，處有期徒刑月，如易科罰金，以新
臺幣壹仟元折算壹日。
    事  實
一、甲○○曾因竊盜、毒品危害防制條例等案件，先後經法院判
    刑確定，應執行刑有期徒刑五年八月，於民國九十年二月二
    十三日入監執行，於九十四年七月八日因縮短刑期假釋出監
    ，應於九十六年四月十四日縮刑期滿（尚不構成累犯），其
    於假釋期間之九十六年三月三十一日晚間七時三十分許，在
    臺北市○○區○○街三十號前，因與李明龍涉犯毒品危害防
    制條例案件，為臺北市政府警察局文山第二分局景美派出所
    警員查獲並予以逮捕，即帶往臺北市政府警察局文山第二分
    局景美派出所製作筆錄，於同日晚間十一時四十五分許，經
    該派出所警員周明德、林受儒製作完筆錄，並為甲○○戴上
    手銬銬在該所一樓第二辦公室（起訴書誤繕為第一辦公室）
    辦公椅之扶手上，等待採集尿液時，甲○○竟基於脫逃之犯
    意，趁當日手銬銬得較寬鬆，林受儒警員戒護李明龍至廁所
    採尿，周明德警員離開至該所第一辦公室列印資料，無其他
    人在場之際，以徒手拉扯之方式掙脫手銬，由該辦公室之窗
    戶跳出該派出所外而脫逃得逞。嗣於翌日下午一時許，為警
    在臺北市○○區○○街與車前路口查獲。
二、案經臺北市政府警察局文山第二分局報請臺灣臺北地方法院
    檢察署檢察官偵查起訴。
    理  由
壹、證據能力方面：
    被告以外之人於偵查中向檢察官所為之陳述，除顯有不可信
    之情況者外，得為證據，刑事訴訟法第一百五十九條之一第
    二項定有明文。證人周明德、林受儒警員於偵查中之證詞，
    經具結在卷，有渠等結文附卷可稽（見臺灣臺北地方法院檢
    察署九十六年度偵字第七五一二號偵查卷第七十六頁、第七
    十七頁），足資擔保應無設詞誣陷被告甲○○之疑，且被告
    於審判程序對於其等證詞之證據能力表示並未爭執，顯已放
    棄詰問權之行使，復無顯不可信之情況，揆諸前揭規定，渠
    等於偵查中所為之證述自有證據能力。
貳、實體方面：
一、上揭犯罪事實，業據被告甲○○坦承不諱（見本院卷第二十
    三頁反面、第二十六頁反面），核與證人周明德、林受儒警
    員證述之情節相符（見同上偵查卷第七十三頁至第七十五頁
    ），並有現場蒐證照片、現場模擬照片附卷可稽（見同上偵
    查卷第四十八頁至第五十二頁、第二十九頁），足見被告任
    意性自白，與事實相符，應堪採信。本案事證明確，被告脫
    逃犯行，洵堪認定，應予依法論科。
二、核被告所為，係犯刑法第一百六十一條第一項脫逃罪。被告
    係於假釋中再犯本案有期徒刑以上之罪，並非為累犯，起訴
    書認係累犯，容有誤會，附此敘明。爰審酌被告之素行、犯
    罪之動機、目的、手段、所生危害，及犯後坦承犯行之態度
    等一切情狀，量處如主文所示之刑，並諭知易科罰金之折算
    標準。
據上論斷，應依刑事訴訟法第二百八十四條之一、第二百九十九
條第一項前段，刑法第一百六十一條第一項、第四十一條第一項
前段，判決如主文。
中　　華　　民　　國　九十六  年　　五　　月　三十一  日
　　　　　　　　　        臺灣臺北地方法院刑事第十四庭
                              法    　官　孫萍萍
以上正本證明與原本無異。
如不服本判決，應於判決送達後十日內，向本院提出上訴狀。
　　　　　　　　　　　　　　　　書記官　張汝琪
中　　華　　民　　國　九十六  年　　五　　月　三十一  日
附錄本案論罪科刑法條全文：
刑法第一百六十一條
依法逮捕、拘禁之人脫逃者，處一年以下有期徒刑。
損壞拘禁處所械具或以強暴脅迫犯前項之罪者，處五年以下有期
徒刑。
聚眾以強暴脅迫犯第一項之罪者，在場助勢之人，處三年以上十
年以下有期徒刑。首謀及下手實施強暴脅迫者，處五年以上有期
徒刑。
前三項之未遂犯，罰之。
